臺灣高等法院民事裁定                 100年度抗字第1406號
抗  告  人  錢進榮
上列抗告人因與相對人蘇恩德等間強制執行聲明異議事件，對於
中華民國100年8月22日臺灣板橋地方法院100年度事聲字第235號
裁定提起抗告，本院裁定如下：
    主  文
抗告駁回。
抗告程序費用由抗告人負擔。
    理  由
一抗告人持原法院98年度訴字第2105號、本院98年度上字第1205
  號確定判決（下稱系爭確定判決）及其確定證明書，聲請對相
  對人蘇恩德、蘇錫坤、蘇國棟（下稱蘇恩德等3 人）強制執行
  （案列100年度司執字第50572號），請求登記抗告人為新北市
  ○○區○○段新寮小段43、43-1、88-1、88-2地號及新北市泰
  山區○○○段大窠坑小段568、568-1、566、567、569、565、
  570、570-1地號土地之所有權人。原法院司法事務官以抗告人
  未提出合法且適於執行之執行名義，於100 年7月6日通知抗告
  人於5 日內補正，抗告人逾期未補正，原法院司法事務官乃裁
  定駁回抗告人之強制執行聲請，抗告人對上開裁定聲明異議，
  亦經原法院裁定駁回，抗告人不服，乃抗告前來。
二按債權人聲請強制執行，應提出執行名義之證明文件正本，未
  提出者，執行法院應調閱卷宗，但受聲請之法院非係原第一審
  法院時，不在此限，強制執行法第6條第1項、第2 項定有明文
  。此為必須具備之程式，若有欠缺，依強制執行法第30條之1
  準用民事訴訟法第249條第1 項第6款規定，其情形可補正者，
  經法院定期間命補正而未補正，法院應以裁定駁回強制執行之
  聲請。而所謂執行名義係表示私法上給付請求權存在及範圍，
  得據以聲請強制執行之公文書。
三查抗告人向原法院聲請對相對人蘇恩德等3 人為強制執行，請
  求登記抗告人為系爭土地之所有權人，固提出系爭確定判決及
  其確定證明書為執行名義之證明文件，惟上開事件係抗告人及
  第三人錢秋霞、錢素卿、錢素蘭主張基於時效取得訴請相對人
  蘇恩德等3 人不得妨害抗告人、錢秋霞、錢素卿、錢素蘭請求
  登記為新北市○○區○○段新寮小段43、43-1、88-1地號及新
  北市泰山區○○○段大窠坑小段568、568-1 、566、567、569
  、565、565-1、570 地號土地之所有權人，經本院以98年度上
  字第1205號判決駁回抗告人、錢秋霞、錢素卿、錢素蘭之訴及
  假執行之聲請，有系爭確定判決及其確定證明書附於原法院10
  0年度司執字第50572號執行卷可稽，足見抗告人所提系爭確定
  判決及其確定證明書，尚非屬前述得據以聲請強制執行之公文
  書。嗣經原法院民事執行處於100年7月6日通知抗告人於5日內
  補正合法且適於執行之執行名義，逾期未補正即駁回其強制執
  行之聲請，亦有原法院執行命令附於上開執行卷可憑，抗告人
  既未遵期補正，原法院自無從依強制執行法第6條第2項規定調
  閱卷宗，抗告人聲請強制執行，於法不合，原法院司法事務官
  裁定駁回抗告人之強制執行聲請，並無不合。
四綜上所述，抗告人未提出執行名義，其聲請對相對人為強制執
  行，洵屬無據。原法院司法事務官裁定駁回其強制執行之聲請
  ，尚無不合，抗告人聲明異議，為無理由，原法院裁定駁回抗
  告人之異議，經核於法洵無違誤。抗告意旨仍執陳詞指摘原裁
  定不當，聲明廢棄，為無理由，應予駁回。
五據上論結，本件抗告為無理由。依強制執行法第30條之1、民
  事訴訟法第495條之1第1項、第449條第1項、第95條、第78條
  ，裁定如主文。
中    華    民    國   100    年    9     月    30    日
                    民事第十二庭
                        審判長法  官  吳謀焰
                              法  官  李瑜娟
                              法  官  李昆曄
正本係照原本作成。
本裁定除以適用法規顯有錯誤為理由外，不得再抗告。如提起再
抗告，應於收受後10日內委任律師為代理人向本院提出再抗告狀
。並繳納再抗告費新台幣１千元。
中    華    民    國   100    年    9     月    30    日
                              書記官  莊昭樹